臺灣苗栗地方法院民事裁定　　　　　　　100年度護字第175號
聲　請　人　苗栗縣政府
法定代理人　劉政鴻
相　對　人　M0000000　.
法定代理人　M0000000F.
上列當事人間聲請兒童保護安置事件，本院裁定如下：
    主  文
相對人M0000000（真實姓名年籍均詳卷）應自民國一○○年十月
二十二日起繼續安置參個月。
聲請程序費用新臺幣壹仟元由聲請人負擔。
    理  由
一、按兒童及少年有下列各款情形之一，非立即給予保護、安置
    或為其他處置，其生命、身體或自由有立即之危險或有危險
    之虞者，直轄市、縣（市）主管機關應予緊急保護、安置或
    為其他必要之處置：（一）兒童及少年未受適當之養育或照
    顧。（二）兒童及少年有立即接受診治之必要，而未就醫者
    。（三）兒童及少年遭遺棄、身心虐待、買賣、質押，被強
    迫或引誘從事不正當之行為或工作者。（四）兒童及少年遭
    受其他迫害，非立即安置難以有效保護者。緊急安置不得超
    過七十二小時，非七十二小時以上之安置不足以保護兒童及
    少年者，得聲請法院裁定繼續安置。繼續安置以三個月為限
    ；必要時，得聲請法院裁定延長之，兒童及少年福利法第36
    條第1 項、第37條第2 項分別定有明文。
二、本件聲請意旨略以：聲請人依法為兒童及少年福利主管機關
    ，於民國100 年3 月3 日接獲校方通報稱，相對人M0000000
    （真實姓名年籍均詳卷）感冒身體不適，然其父即其法定代
    理人M0000000F （真實姓名年籍均詳卷）未攜其就醫治療，
    又因相對人屢次出現中輟及蹺家情況，相對人之父態度冷淡
    不予理會，配合度低，經訪視有疏忽照顧之實，故開案進行
    家庭維繫。開案期間聲請人委託財團法人臺灣兒童暨家庭扶
    助基金會苗栗分事務所辦理家庭處遇服務，依據評估報告顯
    示：相對人之父照顧及親責認知低落：相對人之父僅提供相
    對人基本之食住，鮮少關懷相對人，平日動輒指責或以負面
    語言批評相對人，顯見其親責功能不佳。聲請人又於100 年
    10月19日接獲家處社工通報稱，相對人之父與其妻（即相對
    人之繼母）至大陸探親，獨留相對人在家，未考量相對人身
    心之特殊性，放任其獨自在家，有疏忽照顧之實，故於當日
    晚間緊急安置相對人。相對人為智能障礙者，自我照顧能力
    有限：相對人為中度智能障礙者，具簡易生活盥洗能力，然
    其自我照顧能力有限，日常生活需旁人督促提醒完成。相對
    人家親友資源薄弱，難以給予相對人立即之照顧協助：相對
    人之父為獨子，且相對人之祖父為榮民，親屬資源薄弱。另
    此次相對人之父與其妻共同出國2 週，獨留相對人在家，雖
    相對人之父囑咐其友人代為看管照顧相對人，但仍有獨留相
    對人在家之情況，因相對人為身心障礙者，自我照顧能力有
    限，倘遇突發緊急事件恐無法處理應變，評估其安全堪慮。
    綜上述，為維護相對人權益，提供相對人穩定安全之成長環
    境，聲請人遂於100 年10月19日晚間7 時50分許，依兒童及
    少年福利法第36條之規定緊急安置相對人，並依同法第37條
    之規定聲請本院裁定准予繼續安置相對人3 個月，以維其權
    益等語。
三、經查，聲請人主張之事實，業據其提出苗栗縣政府兒童保護
    個案安置評估報告、苗栗縣政府兒童（少年）保護安置通知
    單等件為證，核無不合，足認相對人確有未受適當養育、照
    顧之情事。又相對人為中度身心障礙者，有身心發展安全照
    顧之需求，然相對人之父於家處期間態度被動消極，漠視相
    對人身心發展與情感依附之需求，且其目前與相對人之繼母
    一同出國，僅囑咐友人提供相對人早餐費用與晚餐，有明顯
    疏忽照顧相對人之實，加上相對人家親友資源薄弱，無法協
    助照顧相對人，是仍有賴繼續安置以保護相對人之人身安全
    及身心健康，故聲請人聲請繼續安置，核屬有據，應予准許
    。
四、依兒童及少年福利法第1 條第2 項，非訟事件法第21條第1
    項、第24條第1 項，裁定如主文。
中    華    民    國    100   年    10    月    26    日
                  家事法庭    法  官  曾明玉
以上正本係照原本作成。
如不服本裁定，應於裁定送達後十日內向本院提出抗告狀，並繳
納抗告費新臺幣壹仟元。
                              書記官  黃惠雯
中    華    民    國    100   年    10    月    26    日